# 股权转让被投资方账务处理

提问人：l2780385 时间：2020-01-06 17:11:17
A公司持有C公司100%股权，C公司实收资本为 100 万元。B公司从A公司手中收购C公司100%股权，支付给A公司对价为 150 万元。现在A公司的长期股权投资是 150 万，C公司的实收资本为 100 万元，请问C公司需要做账务处理吗？

回答人：chenyiwei
C公司作为目标公司，只需要进行实收资本科目的股东明细调整变更即可。如果该项交易对B而言构成非同一控制下合并，则C可以选择按购买日公允价值进行账务调整。